臺灣板橋地方法院民事判決　　　　　　 100年度訴字第1282號
原　　　告　　中國信託商業銀行股份有限公司
法定代理人　　辜濂松
訴訟代理人　　周柏成
被　　　告　　浥虹有限公司
兼法定代理人　簡煌謨
被　　　告　　簡佳成
　　　　　　　簡君育
上列　二人
訴訟代理人　　簡煌謨　籍設新北市○○區○○街2號2樓
　　　　　　　　　　　（新北市新店區戶政事務所）
　　　　　　　　　　　住新北市雙溪區內挖5號
上列當事人間請求返還消費借貸款事件，經本院於民國100年8月
17日言詞辯論終結，判決如下：
    主  文
被告應連帶給付原告新臺幣伍拾貳萬零捌佰陸拾捌元及自民國九
十六年十一月二十一日起至清償日止，按年息百分之十二點八八
計算之利息，並自民國九十六年十二月二十二日起至清償日止，
其逾期在六個月以內部分，按上開利率百分之十，逾期在六個月
以上者，就超過部分，按上開利率百分之二十計算之違約金。
訴訟費用由被告連帶負擔。
本判決於原告以新臺幣壹拾捌萬元為被告供擔保後，得假執行；
但被告如以新臺幣伍拾貳萬零捌佰陸拾捌元為原告預供擔保，得
免為假執行。
    事實及理由
一、程序方面：
  (一)原告於民國96年9月8日正式合併花蓮區中小企業銀行，原告
    為存續公司，依法概括承受其全部資產負債及營業，合先敘
    明。
  (二)按當事人得以合意定第一審管轄法院，但以關於由一定法律
    關係而生之訴訟為限，前項合意，應以文書證之，民事訴訟
    法第24條定有明文。經查，本件兩造於授信約定書第13條約
    定，因本契約書涉訟時，合意以臺灣板橋地方法院為第一審
    管轄法院，是本院就本件訴訟自有管轄權。
二、原告起訴主張：
    被告浥虹有限公司（下稱浥虹公司）於94年1 月24日邀同被
    告簡煌謨、簡佳成、簡君育為連帶保證人，向原告借款新臺
    幣（下同）150萬元，約定借款期間自94年1月24日起至97年
    1月24日止，利息按年息百分之12.88固定利率計付；又雙方
    約定如被告遲延給付時，除依上開利率計息外，其逾期在六
    個月以內者，按上開利息百分之十，逾期超過六個月以上者
    ，按上開利息百分之二十計算違約金；另約定如有任何一宗
    債務不依約清償或攤還本金時，或任何一宗債務不依約付息
    時……等情形，債務視為全部到期。詎料被告未依約履行，
    除清償部分本金及至96年11月20日止之利息外，其餘皆未清
    償，依約視同全部到期，計尚欠本金520,868 元、利息及違
    約金等迄未給付，依約被告自應連帶負清償責任，為此爰依
    消費借貸及連帶保證之法律關係，請求被告應連帶給付原告
    如主文第1 項所示之本金、利息與違約金，並請准原告於提
    供擔保後為假執行。
三、被告則聲明駁回原告之訴並願供擔保請准宣告免為假執行，
    並以：當初有跟花企協商，答應每月要還5至6千元，後因故
    停掉等語置辯。
四、經查，原告主張之前開事實，業據提出借款契約及授信約定
    書、公司基本資料查詢（明細）、戶籍謄本、公司變更登記
    表、放款帳戶還款交易明細等件皆影本為證，核與其所述相
    符，並為被告所不爭執，自足認為原告前述主張之事實為真
    實。
五、從而，原告本於消費借貸暨連帶保證之法律關係，請求被告
    連帶給付如主文第1 項所示之本金、利息及違約金，即屬有
    據，應予准許。
六、原告陳明願供擔保，聲請宣告假執行，經核於法並無不合，
    爰酌定相當之擔保金額宣告之，並依職權宣告被告得供擔保
    免為假執行。
七、結論：本件原告之訴為有理由，依民事訴訟法第78條、第85
    條第2項、第390條、第392條，判決如主文。
中    華    民    國    100    年    8    月    31    日
                  民事第一庭    法  官  黎文德
以上正本係照原本作成
如對本判決上訴，須於判決送達後20日內向本院提出上訴狀
中    華    民    國    100    年    8    月    31    日
                                書記官  呂昆